ACORDAO-COMPLETO-2428835

ACÓRDÃO 11855/2020 ATA 37/2020 - PRIMEIRA CÂMARA

VISTOS, relatados e discutidos estes autos de aposentadorias concedidas pela Universidade Federal de Santa Catarina (UFSC) .
ACORDAM os ministros do Tribunal de Contas da União, reunidos em sessão da 1ª Câmara, ante as razões expostas pelo relator, em:
9.1. sobrestar o julgamento do ato de aposentadoria de Marilza Cardoso de Oliveira (ato 10795006-04-2015-000162-8, peça 6) até o trânsito em julgado da decisão prolatada pelo Supremo Tribunal Federal no Recurso Extraordinário 636553;
9.2. considerar ilegais os atos de aposentadoria das Sras. Maria Regina Matos dos Santos (10795006-04-2008-000164-0, peça 4) , Marilena Matiko Watanabe de Moraes (10795006-04-2015-000098-2, peça 5) , Marlene Costa da Silva (10795006-04-2013-000069-3, peça 7) e Miriam Eulália de Oliveira (10795006-04-2015-000195-4, peça 8) , recusando-lhes o registro, nos termos do § 1º do art. 260 do RI/TCU;
9.3. dispensar a devolução dos valores indevidamente recebidos, presumidamente, de boa-fé pelas interessadas constantes do item anterior, nos termos da Súmula 106 deste Tribunal; 
9.4. determinar à Universidade Federal de Santa Catarina que: 
9.4.1. no prazo de 15 (quinze) dias, cesse quaisquer pagamentos às beneficiárias decorrentes dos atos considerados ilegais, comunicando ao TCU as providências adotadas, nos termos do art. 262, caput, do RI/TCU, e do art. 8º, caput, da Resolução TCU 206/2007, sob pena de responsabilidade solidária do responsável pela omissão;
9.4.2. cadastre novos atos de concessão de aposentadoria livres das irregularidades apontadas, submetendo-os no prazo de 30 (trinta) dias à apreciação deste Tribunal, nos termos do art. 262, caput e § 2º, do RI/TCU, e do art. 19, § 3º, da Instrução Normativa TCU 78/2018;
9.4.3. dê ciência do inteiro teor desta deliberação às interessadas, alertando-as de que o efeito suspensivo proveniente da interposição de eventuais recursos perante o Tribunal não as exime da devolução dos valores percebidos indevidamente após a respectiva notificação, caso esses não sejam providos, devendo encaminhar os comprovantes dessa notificação a esta Corte no prazo de até 30 (trinta) dias;
9.5. encerrar o processo e arquivar os presentes autos.

Concessão de aposentadoria.

Primeira Câmara

Universidade Federal de Santa Catarina (UFSC).

3. Interessadas: Maria Regina Matos dos Santos (XXX.515.219-XX); Marilena Matiko Watanabe de Moraes (XXX.194.138-XX); Marilza Cardoso de Oliveira (XXX.386.299-XX); Marlene Costa da Silva (XXX.533.209-XX); Miriam Eulália de Oliveira (XXX.908.639-XX).

13.1. Ministros presentes: Walton Alencar Rodrigues (Presidente), Benjamin Zymler, Bruno Dantas e Vital do Rêgo.
13.2. Ministros-Substitutos presentes: Augusto Sherman Cavalcanti e Weder de Oliveira (Relator).

WEDER DE OLIVEIRA

Em exame, 5 (cinco) atos iniciais de concessão de aposentadoria emitidos pela Universidade Federal de Santa Catarina (UFSC) .
A Secretaria de Fiscalização de Pessoal (Sefip) propõe, em manifestações uníssonas (peças 10 e 11) , considerar legais os atos acostados às peças 4, 5, 7 e 8 e determinar o sobrestamento da análise de mérito do ato acostado à peça 6, bem como fazer determinações, conforme instrução do auditor da unidade transcrita, com ajustes de forma, a seguir:
" (...) EXAME TÉCNICO
Análise do ato de concessão inicial de aposentadoria de Maria Regina Matos dos Santos (XXX.515.219-XX) 
3.	A interessada aposentou-se com base no art. 6º da EC 41/2003, tendo cumprido todos os requisitos necessários.
4.	No ato, constatou-se a inclusão de rubricas de decisão judicial relativas a 3,17% e a hora-extra. A primeira rubrica foi excluída da ficha financeira atual. No entanto, a segunda rubrica permanece sendo paga.
5.	Sobre a primeira parcela, registre-se que se trata de vantagem relativa a decisão judicial que concedeu o reajuste de 3,17% por perda remuneratória decorrente de aplicação errônea dos critérios de reajuste previstos nos arts. 28 e 29 da Lei 8.880/1994, que criou a Unidade Real de Valor (URV) e o real (Plano Real) .
6.	A Portaria Interministerial 26, de 20/1/1995, divulgou o reajuste dos vencimentos fixando-os em 22,07%, embora o correto, segundo o critério definido naqueles dispositivos legais, fosse 25,94%. O percentual de 3,17% resulta da divisão do percentual de 125,94% (remuneração reajustada em 25,94%) pelo percentual de 122,07% (remuneração reajustada em 22,07%) .
7.	Como já exposto, tal vantagem judicial foi excluída da ficha financeira atual da inativa. 
8.	A outra rubrica questionada refere-se a hora extra judicial. O entendimento do TCU, balizado pela Decisão 100/2002-TCU-Segunda Câmara (Relator Ministro Benjamin Zymler) , é pacífico no sentido de que a incorporação de horas extras à remuneração do servidor que passou de celetista a estatutário não tem previsão legal.
9.	As reiteradas decisões nesse mesmo sentido culminaram na edição do Enunciado 241 da Súmula da Jurisprudência do TCU:
As vantagens e gratificações incompatíveis com o Regime Jurídico Único, instituído pela Lei nº 8.112, de 11-12-90, não se incorporam aos proventos nem à remuneração de servidor cujo emprego, regido até então pela legislação trabalhista, foi transformado em cargo público por força do art. 243 do citado diploma legal.
10.	As exceções seriam os casos em que houve decisão judicial que garantiu a continuidade do pagamento para garantir a irredutibilidade da remuneração anteriormente recebida anteriormente pelos novos servidores, quando ainda se encontravam sob o regime celetista.
11.	Nesses casos, a parcela deve ser paga na forma de vantagem pessoal nominalmente identificada (VPNI) . Deve, ainda, ser gradualmente compensada, até sua completa absorção, pelos reajustes subsequentes de remuneração (Acórdão 296/2014-TCU-Primeira Câmara, de relatoria do Ministro Valmir Campelo, e 4.216/2014 da Segunda Câmara, de relatoria do Ministro Marcos Bemquerer, entre outros) . 
12.	O entendimento do TCU é corroborado pelo Supremo Tribunal Federal, conforme se constata na ementa do acórdão prolatado nos autos do Mandado de Segurança 22.455-DF: 
EMENTA: Mandado de segurança contra ato imputado ao Presidente do Tribunal de Contas da União. Ato administrativo que determinou a suspensão de pagamento de horas extras incorporadas aos salários dos impetrantes, por decisão do TCU. 2. Entendimento assente no Tribunal de Contas deflui da aplicação de preceitos atinentes à limitação que as normas administrativas impõem à incidência da legislação trabalhista sobre os servidores públicos regidos pela CLT, à época em que tal situação podia configurar-se. 3. Entendimento no sentido de que não é possível a coexistência das vantagens dos dois regimes funcionais. Ao ensejo da transferência do impetrante para o sistema estatutário, ut Lei nº 8.112/90, há de ter o regime próprio desta Lei, ressalvada, tão só, a irredutibilidade dos salários. 4. Mandado de segurança indeferido.
13.	Assim, para verificar a regularidade da parcela, cabe analisar se os reajustes posteriores da remuneração do interessado foram superiores ao valor da parcela, o que comprova sua absorção. 
14.	Para essa verificação, não é necessário retroagir à data de início do pagamento destacado da parcela. Nos anos 2008 e 2009, inúmeras carreiras foram beneficiadas com reestruturações, criação ou modificação de gratificações que trouxeram aumento significativo de vencimentos. 
15.	Assim, o ato de concessão e a ficha financeira do Siape juntada à peça 2 refletem dois momentos da estrutura remuneratória do interessado. 
16.	Procedendo-se à comparação das fichas desses diferentes momentos, constata-se que a parcela questionada está sendo paga pelo valor nominal (VPNI) , como é correto. Contudo, não houve sua absorção, apesar dos reajustes remuneratórios terem superado o valor nominal da parcela.
17.	Assim, é ilegal a continuidade do pagamento da mencionada parcela. Esclareça-se que o presente ato completará 5 anos nesta Corte de Contas em 9/12/2020.
Análise do ato de concessão inicial de Marilena Matiko Watanabe de Moraes (XXX.194.138-XX) 
18.	A interessada aposentou-se com base no art. 3º da EC 47/2005, tendo cumprido todos os requisitos necessários.
19.	No referido ato de concessão, há duas rubricas relativas a decisões judiciais. A ficha financeira atual apresenta apenas uma rubrica relativa a decisão judicial, caracterizada como incorporação de função. No entanto, o ato de concessão não informa períodos de ocupação de função comissionada.
20.	Desta forma, o ato deve ser considerado ilegal, com negativa de registro. Registre-se que o ato em comento completará 5 anos nesta Corte de Contas em 27/10/2020.
Análise do ato de concessão inicial de Marilza Cardoso de Oliveira (XXX.386.299-XX) 
21.	A interessada aposentou-se com base no art. 3º da Emenda Constitucional 47/2005, tendo cumprido todos os requisitos necessários.
22.	Da mesma forma que os atos anteriores, há duas rubricas judiciais. No entanto, apenas uma é paga atualmente (hora extra) . Por ser relativo ao mesmo assunto, rememore-se o que foi descrito nos itens 8 a 16.
23.	Destarte, o ato deveria ser considerado ilegal, com negativa de registro. Ocorre que o ato foi encaminhado a esta Corte de Contas em 26/6/2015, ou seja, há mais de 5 anos. Sendo assim, o exame do ato deve ser sobrestado.
Análise do ato de concessão inicial de aposentadoria de Marilene Costa da Silva (XXX.533.209-XX) 
24.	A ex-servidora aposentou-se com base no art. 3º da EC 47/2005, tendo cumprido todos os requisitos necessários.
25.	No ato, constatou-se a inclusão de rubricas de decisão judicial relativas a 3,17% e a hora-extra. A primeira rubrica foi excluída da ficha financeira atual. No entanto, a segunda rubrica permanece sendo paga.
26.	Por ser relativo ao mesmo assunto, rememore-se o que foi descrito nos itens 8 a 16. Sendo assim, o ato deve ser considerado ilegal, com negativa de registro.
Análise do ato de concessão inicial de aposentadoria de Miriam Eulalia de Oliveira (XXX.908.639-XX) 
27.	A ex-servidora aposentou-se com base no art. 3º da EC 47/2005, tendo cumprido todos os requisitos necessários.
28.	No ato, constatou-se a inclusão de rubricas de decisão judicial relativas a 3,17% e a hora-extra. A primeira rubrica foi excluída da ficha financeira atual. No entanto, a segunda rubrica permanece sendo paga.
29.	Por ser relativo ao mesmo assunto, rememore-se o que foi descrito nos itens 8 a 16. Sendo assim, o ato deve ser considerado ilegal, com negativa de registro.
30.	Destarte, é ilegal a continuidade do pagamento da mencionada parcela. Registre-se que o ato em comento completará 5 anos nesta Corte de Contas em 31/11/2020.
CONCLUSÃO
31.	No tocante às concessões de aposentadoria integrantes deste processo, constatou-se que compõem os proventos dos ex-servidores parcelas referentes a decisões judiciais.
32.	Contudo, é irregular a continuidade dos pagamentos destacados da parcela judicial (hora extra) ainda presente nos contracheques dos interessados. Conforme a jurisprudência pacífica do TCU, o valor das parcelas já deveria ter sido absorvido pelos reajustes ocorridos nas estruturas remuneratórias dos interessados.
33.	Assim, cabe proposta de ilegalidade aos atos em favor de Maria Regina Matos dos Santos, Marilena Matiko Watanabe de Moraes, Marlene Costa da Silva, Miriam Eulalia de Oliveira, recusando-se o registro dos atos. Destaque-se que foram atendidos os dispositivos da Resolução TCU 315/2020.
34.	A análise do ato em favor de Marilza Cardoso de Oliveira deve ser sobrestada, visto que o ato deu entrada no TCU há mais de 5 anos.
PROPOSTA DE ENCAMINHAMENTO
35.	Ante o exposto, propõe-se, com base nos arts. 71, inciso III, da Constituição Federal, 1º, inciso V, e 39, inciso II, da Lei 8.443/1992 e 260, § 1º, do Regimento Interno do Tribunal de Contas da União (TCU) :
	a) sobrestar a análise do ato de concessão inicial de aposentadoria em favor de Marilza Cardoso de Oliveira (CPF: XXX.386.299-XX) , visto que deu entrada no TCU há mais de 5 anos;
	b) considerar ilegal e recusar registro aos atos de concessão inicial de aposentadoria a Maria Regina Matos dos Santos (CPF: XXX.515.219-XX) , Marilena Matiko Watanabe de Moraes (CPF: XXX.194.138-XX) , Marlene Costa da Silva (CPF: XXX.533.209-XX) e Miriam Eulalia de Oliveira (CPF: XXX.908.639-XX) ;
	c) dispensar a devolução dos valores indevidamente recebidos até a data da ciência pela Unidade Jurisdicionada do acórdão que vier a ser proferido, com base no Enunciado 106 da Súmula da Jurisprudência do TCU;
	d) determinar à Unidade Jurisdicionada, com base no art. 45 da Lei 8.443/1992 e no inciso I do art. 4º da Resolução TCU 315/2020, que:
	d.1) cesse os pagamentos decorrentes dos atos impugnados, comunicando ao TCU, no prazo de quinze dias, as providências adotadas;
	d.2) informe aos interessados o teor do acórdão que vier a ser prolatado, encaminhando ao TCU, no prazo de trinta dias, comprovante da data de ciência pelos interessados, bem como esclareça aos interessados que, no caso de não provimento de recurso eventualmente interposto, deverão ser repostos os valores recebidos após a ciência do acórdão;
	d.3) emita novos atos, livres da irregularidade apontada, com fulcro no art. 19, § 3º, da IN TCU 78/2018, submetendo-os ao TCU no prazo de trinta dias.) ."
O MP/TCU, representado pela procuradora-geral Cristina Machado da Costa e Silva, em seu parecer à peça 12, manifestou discordância apenas em relação ao ato acostado à peça 6 (aposentadoria de Marilza Cardoso de Oliveira) , nos seguintes termos:
" (...) 4.	Manifestamos nossa concordância com o encaminhamento proposto pela Sefip, exceto em relação à concessão de peça n.º 6.
5.	Compreendemos não ser medida razoável o sobrestamento da apreciação da concessão de peça n.º 6. Tal medida, em nosso entender, apenas atrasaria a análise do ato de aposentadoria de Marilza Cardoso de Oliveira e a necessária correção dos pagamentos a ela efetuados. Ademais, a irregularidade apontada pela Sefip no formulário de peça n.º 6, concernente ao pagamento de rubrica judicial de horas extras, deve ser corrigida pela Universidade Federal de Santa Catarina independentemente da negativa de registro pela Corte de Contas. Isso porque a absorção de parcelas judiciais ao longo do tempo é medida que deve ser observada constantemente pela administração pública federal.
6.	O Supremo Tribunal Federal já firmou entendimento no sentido de que parcelas advindas do regime celetista e atribuídas a servidores estatutários, como é o caso de horas extras incorporadas, devem ser absorvidas, sem que isso signifique violação da coisa julgada. Nesse sentido, citamos a ementa de Agravo Regimental das Reclamações n.ºs 25138 e 26064:
'Agravo regimental na reclamação. ADI nº 3.395/DF-MC. Demanda proposta contra atuação da Administração Pública na adequação do pagamento de vantagem ou parcela deferida por decisão judicial aos regimes remuneratórios vigentes após a transposição do vínculo celetista para o estatutário. Parcela remuneratória paga em rubrica predeterminada no contracheque, de acordo com o Acórdão TCU nº 2.161/2005. Causa de pedir concernente à relação jurídico-administrativa. Competência da Justiça comum federal. Agravo regimental não provido. 
1. Ausente o direito adquirido de servidor público a regime jurídico de cálculo de remuneração, é legítima a autuação administrativa no sentido de se proceder ao recálculo do valor nominal da vantagem ou parcela deferida por decisão judicial (observadas as circunstâncias fáticas e jurídicas em que fundado o direito pleiteado na ação judicial de referência) , acrescentando-se a esse valor os reajustes gerais do salário deferidos ao longo do tempo e subtraindo-se eventuais aumentos decorrentes de novas estruturas remuneratórias criadas por lei, até a absorção integral da vantagem. Precedentes. 
2. À Justiça comum compete conhecer de pedido apresentado por trabalhador contratado sob o regime da CLT, mas regido por lei que instituiu o regime estatutário no âmbito do ente público, com o objetivo de receber diferenças salarias originadas no primeiro período. 3. Agravo regimental não provido'.
 (Rcl 25138 AgR, Relator (a) : DIAS TOFFOLI, Segunda Turma, julgado em 04/04/2018, PROCESSO ELETRÔNICO DJe-081  DIVULG 25-04-2018  PUBLIC 26-04-2018) ;
 (Rcl 26064 AgR, Relator (a) : EDSON FACHIN, Relator (a) p/ Acórdão: DIAS TOFFOLI, Segunda Turma, julgado em 21/11/2017, PROCESSO ELETRÔNICO DJe-031  DIVULG 20-02-2018  PUBLIC 21-02-2018) .
7.	Portanto, em relação ao ato de aposentadoria de Marilza Cardoso de Oliveira, opinamos por que seja determinado à Sefip que promova a oitiva prévia da interessada, a teor do entendimento firmado pelo Acórdão 587/2011-TCU-Plenário, dado que a concessão em exame deu entrada na Corte de Contas há mais de cinco anos.
8.	Por todo o exposto, com as vênias de estilo por divergir parcialmente do encaminhamento suscitado pela Sefip às peças n.ºs 10 e 11, esta representante do Ministério Público de Contas propõe ao Tribunal que:
	8.1. determine à Sefip que promova a oitiva prévia da ex-servidora Marilza Cardoso de Oliveira (CPF n.º XXX.386.299-XX) em relação ao pagamento de rubrica judicial de horas extras incorporadas sob a égide do regime celetista, anterior à Lei n.º 8.112/1990, sem que tenha havido a sua absorção por melhorias remuneratórias posteriores à implantação da vantagem no contracheque da interessada, considerando-se que o formulário de peça n.º 6 ingressou na Corte de Contas em 26/06/2015, há mais de cinco anos;
	8.2. considere ilegais e negue registro às demais concessões constantes dos presentes autos, com as providências constantes do item 35, incisos 'c' e 'd' da instrução de peça n.º 10."
É o relatório.

não há.

Procuradora-Geral Cristina Machado da Costa e Silva.

APOSENTADORIA. ATOS INICIAIS. PARCELAS CONCEDIDAS JUDICIALMENTE E NÃO ABSORVIDAS COM ACRÉSCIMOS SALARIAIS POSTERIORES. HORAS EXTRAS EM REGIME CELETISTA. PLANOS ECONÔMICOS. URV. INCORPORAÇÃO DE FUNÇÃO SEM REGISTRO NO ATO. ILEGALIDADE DE 4 ATOS. SOBRESTAMENTO DE 1 ATO. AGUARDAR DECISÃO FINAL STF RE 636553. DETERMINAÇÃO. CIÊNCIA. ARQUIVAMENTO.

APOSENTADORIA (APOS)

Secretaria de Fiscalização de Pessoal (Sefip).

Trata-se de 5 (cinco) atos iniciais de concessão de aposentadoria emitidos pela Universidade Federal de Santa Catarina (UFSC) .
A Secretaria de Fiscalização de Pessoal (Sefip) propõe a ilegalidade dos atos de aposentadorias a seguir examinados.
Maria Regina Matos dos Santos (peça 4) , pela "inclusão de rubricas de decisão judicial relativas a 3,17% e a hora-extra", sendo que apenas esta última ainda consta no contracheque atual da interessada. Entretanto, ainda que essa parcela venha sendo paga como vantagem pessoal nominalmente identificada (VPNI) "não houve sua absorção, apesar dos reajustes remuneratórios terem superado o valor nominal da parcela".
Marilena Matiko Watanabe de Moraes (peça 5) , em seu ato "há duas rubricas relativas a decisões judiciais. A ficha financeira atual apresenta apenas uma rubrica relativa a decisão judicial, caracterizada como incorporação de função. No entanto, o ato de concessão não informa períodos de ocupação de função comissionada."
Marilene Costa da Silva (peça 7) , "constatou-se a inclusão de rubricas de decisão judicial relativas a 3,17% e a hora-extra. A primeira rubrica foi excluída da ficha financeira atual. No entanto, a segunda permanece sendo paga", sem que tenha havido absorção por aumentos posteriores concedidos.
Miriam Eulália de Oliveira (peça 8) , pela "inclusão de rubricas de decisão judicial relativas a 3,17% e a hora-extra. A primeira rubrica foi excluída da ficha financeira atual. No entanto, a segunda permanece sendo paga," sem que tenha havido absorção por aumentos posteriores concedidos.
A unidade instrutiva também propõe o sobrestamento da aposentadoria da Sra. Marilza Cardoso de Oliveira (peça 6) , uma vez que já se passaram 5 (cinco) anos da entrada do ato neste Tribunal, ainda que tenha constado a existência de duas rubricas judiciais, das quais "apenas uma é paga atualmente (hora extra) " sem que tenha sido absorvida por aumentos posteriores concedidos à carreira. 
O Ministério Público de Contas, representado pela procuradora-geral Cristina Machado da Costa e Silva, manifesta concordância com a proposta de mérito dos atos acostados às peças 4, 5, 7 e 8. Porém, diversamente do sobrestamento da análise de mérito do ato acostado à peça 6, propõe a oitiva da Sra. Marilza Cardoso de Oliveira, nos seguintes termos:
"5. Compreendemos não ser medida razoável o sobrestamento da apreciação da concessão de peça n.º 6. Tal medida, em nosso entender, apenas atrasaria a análise do ato de aposentadoria de Marilza Cardoso de Oliveira e a necessária correção dos pagamentos a ela efetuados. Ademais, a irregularidade apontada pela Sefip no formulário de peça n.º 6, concernente ao pagamento de rubrica judicial de horas extras, deve ser corrigida pela Universidade Federal de Santa Catarina independentemente da negativa de registro pela Corte de Contas. Isso porque a absorção de parcelas judiciais ao longo do tempo é medida que deve ser observada constantemente pela administração pública federal."
Acompanho as propostas uníssonas quanto aos atos de peças 4, 5, 7 e 8.
Com relação ao ato à peça 6, aposentadoria da Sra. Marilza Cardoso de Oliveira, com vênias de estilo ao MP/TCU, acompanho as análises e a proposta de mérito alvitrada pela Sefip.
De fato, decorreu o prazo de 5 (cinco) anos de entrada do ato para que o TCU procedesse ao registro dos atos de concessão inicial de aposentadoria, reforma ou pensão (conforme decisão do Supremo Tribunal Federal (STF) no RE 636553) , como bem assinalado pela Sefip.
Não obstante, considero que promover a oitiva da Sra. Marilza Cardoso de Oliveira com o intento de assegurar que os proventos da interessada estejam sendo pagos de forma escorreita, com a devida absorção da rubrica judicial atinente a horas extras ("4-2-0296-1 DEC. JUDICIAL", no valor de R$ 647,28) , vai de encontro à intenção manifestada pelo STF de dar segurança jurídica e estabilidade aos administrados.
Com efeito, como afirmado pelo Parquet, "a absorção de parcelas judiciais ao longo do tempo é medida que deve ser observada constantemente pela administração pública federal". Mas, determinar fazê-lo após decorridos os 5 anos da concessão e na apreciação do ato de aposentadoria não se mostra compatível com a decisão do STF no RE 636553, o que impõe adotar a cautela e aguardar o trânsito em julgado que pacifique a questão, consoante recente jurisprudência desta Corte de Contas.
Nesse sentido são os Acórdão 5836/2020-TCU-Primeira Câmara, 7120/2020-TCU-2ª Câmara, 7313/2020-TCU-1ª Câmara, 8012/2020-TCU-1ª Câmara, 8954/2020-TCU-2ª Câmara, 9436/2020-TCU-2ª Câmara e 10233/2020-TCU-2ª Câmara.
Com essas considerações, os atos acostados às peças 4, 5, 7 e 8 devem ser julgados pela ilegalidade, e sobrestada a análise de mérito do ato acostado à peça 6.
Diante do exposto, voto pela aprovação do acórdão que ora submeto à apreciação deste Colegiado.
TCU, Sala das Sessões Ministro Luciano Brandão Alves de Souza, em 20 de outubro de 2020.
Weder de Oliveira 
Relator